【裁判字號】    99,訴,1016
【裁判日期】    991231
【裁判案由】    違反毒品危害防制條例
【裁判全文】
臺灣嘉義地方法院刑事判決              99年度訴字第1016號
公  訴  人  臺灣嘉義地方法院檢察署檢察官
被      告  楊偉志
上列被告因違反毒品危害防制條例案件，經檢察官提起公訴（99
年度毒偵字第1798號），本院合議庭裁定由受命法官獨任進行簡
式審判程序而為判決如下：
    主  文
楊偉志施用第一級毒品，累犯，處有期徒刑捌月。
    事  實
一、楊偉志前於民國九十三年間因施用毒品案件，經本院九十三
    年度毒聲字第二○六號裁定觀察、勒戒，移付執行後，因認
    無繼續施用毒品之傾向，九十三年七月九日執行完畢釋放，
    並據臺灣嘉義地方法院檢察署檢察官九十三年度毒偵字第三
    五○號為不起訴處分確定。前開觀察、勒戒執行完畢後五年
    內，復於九十三年間因施用毒品案件，經本院九十四年度訴
    字第二號判決判處有期徒刑一年二月確定，九十六年五月一
    日執行完畢。另於九十七年間因搶奪等案件，經本院九十七
    年度訴字第五○號判決分別判處有期徒刑十一月、四月確定
    ；九十七年間因竊盜案件，經本院九十七年度易字第一三七
    號判決判處有期徒刑九月確定；九十七年間因搶奪等案件，
    經本院九十七年度訴字第三五一號判決判處有期徒刑八月、
    六月確定；前開有期徒刑十一月、四月、九月、八月、六月
    經定其應執行之刑為有期徒刑二年九月，九十九年四月二十
    二日假釋付保護管束，同年七月十日期滿未據撤銷，以已執
    行完畢論。詎仍不知悔改，基於施用毒品之犯意，於九十九
    年九月二十一日上午八時三十分許，在嘉義縣民雄鄉協同中
    學對面加油站廁所內，以針筒注射方式，施用第一級毒品海
    洛因一次（人體代謝為嗎啡）。嗣於同日下午五時五分許，
    經警採集尿液，送驗結果呈嗎啡陽性反應，惟楊偉志已用罄
    毒品並丟棄針筒。
二、案經嘉義縣警察局民雄分局報告臺灣嘉義地方法院檢察署檢
    察官偵查起訴。
    理  由
一、本件被告楊偉志所涉犯者為毒品危害防制條例第十條第一項
    法定刑為「六月以上五年以下有期徒刑」之施用第一級毒品
    罪，非死刑、無期徒刑、最輕本刑為三年以上有期徒刑之罪
    或高等法院管轄第一審案件。本院行準備程序中，被告就被
    訴事實為有罪之陳述，經告知簡式審判程序之旨，並聽取檢
    察官及被告之意見後，本院爰依刑事訴訟法第二百七十三條
    之一第一項裁定由受命法官獨任進行簡式審判程序。因此，
    本件簡式審判程序之證據調查依刑事訴訟法第二百七十三條
    之二規定不受同法第一百五十九條第一項、第一百六十一條
    之二、第一百六十一條之三、第一百六十三條之一及第一百
    六十四條至第一百七十條規定之限制，此合先敘明之。
二、事實欄記載之犯罪事實，為被告於審理時坦承不諱（本院卷
    第二十八頁審判筆錄）。被告之尿液經警採集送驗，呈嗎啡
    陽性反應結果，有台灣檢驗科技股份有限公司濫用藥物檢驗
    報告、尿液代號與真實姓名對照表在卷可查（警卷第五頁、
    第六頁）。是被告自白與事實相符，事證明確，其施用毒品
    犯行堪以認定。
三、按海洛因係毒品危害防制條例第二條第二項第一款所定之第
    一級毒品。核被告所為，係犯毒品危害防制條例第十條第一
    項之施用第一級毒品罪。被告前於九十三年間因施用毒品案
    件，經本院九十三年度毒聲字第二○六號裁定觀察、勒戒，
    移付執行後，因認無繼續施用毒品之傾向，九十三年七月九
    日執行完畢釋放，並據臺灣嘉義地方法院檢察署檢察官九十
    三年度毒偵字第三五○號為不起訴處分確定。前開觀察、勒
    戒執行完畢後五年內，復於九十三年間因施用毒品案件，經
    本院九十四年度訴字第二號判決判處有期徒刑一年二月確定
    ，九十六年五月一日執行完畢等情，有臺灣嘉義地方法院檢
    察署刑案資料查註紀錄表、臺灣高等法院被告前案紀錄表附
    卷可參（偵查卷第五頁至第十三頁，本院卷第三頁至第十三
    頁）。本件雖於觀察、勒戒執行完畢五年後再犯，惟被告既
    於觀察、勒戒執行完畢後五年內早已違犯施用毒品罪經法院
    科處刑罰確定，顯見施以觀察、勒戒或強制戒治，無法收其
    果效，自無毒品危害防制條例第二十條所定「五年後再犯」
    付觀察勒戒之除刑化規定適用之餘地，本件應依毒品危害防
    制條例第十條施用毒品犯罪處罰（最高法院九十五年度第七
    次刑事庭會議參照）。
四、被告持有第一級毒品之低度行為，應為施用第一級毒品之高
    度行為所吸收，不另論罪。另查，被告前於九十七年間因搶
    奪等案件，經本院九十七年度訴字第五○號判決分別判處有
    期徒刑十一月、四月確定；九十七年間因竊盜案件，經本院
    九十七年度易字第一三七號判決判處有期徒刑九月確定；九
    十七年間因搶奪等案件，經本院九十七年度訴字第三五一號
    判決判處有期徒刑八月、六月確定；前開有期徒刑十一月、
    四月、九月、八月、六月經定其應執行之刑為有期徒刑二年
    九月，九十九年四月二十二日假釋付保護管束，同年七月十
    日期滿未據撤銷，以已執行完畢論等情，有上述前案紀錄可
    循，其受有期徒刑之執行完畢，五年以內故意再犯本件有期
    徒刑以上之罪，為累犯，應依刑法第四十七條第一項加重其
    刑。
五、爰依被告之陳述（本院卷第三十頁審判筆錄）及前開前案紀
    錄資料，審酌被告因身染毒癮施用毒品之犯罪動機及目的；
    犯罪時未受明確之刺激；獨自一人以針筒注射第一級毒品之
    犯罪手段；未婚，無子女，父母健在，之前從事鐵工之生活
    狀況；有毒品、搶奪、竊盜等前科之品行；高中肄業之智識
    程度；本件係屬自戕行為，並無明顯被害人可言；施用毒品
    ，無視國家查緝毒品之禁令，違反注意義務重大，對於國家
    社會具有潛在危險性；犯罪後尚能坦承犯行之態度等一切情
    狀，判處如主文所示之刑。
據上論斷，應依刑事訴訟法第二百七十三條之一第一項、第二百
九十九條第一項前段，毒品危害防制條例第十條第一項，刑法第
十一條前段、第四十七條第一項，判決如主文。
本案經檢察官侯德人到庭執行職務。
中    華    民    國    99    年    12    月    31    日
                      刑事第一庭  法  官  張道周
以上正本證明與原本無異。
如不服本判決應於收受判決後10日內向本院提出上訴書狀，並應
敘述具體理由；其未敘述上訴理由者，應於上訴期間屆滿後20日
內向本院補提理由書（均須按他造當事人之人數附繕本）「切勿
逕送上級法院」。
中    華    民    國    99    年    12    月    31    日
                                  書記官  張菀純
附記本判決之論罪法條全文
毒品危害防制條例第十條第一項
施用第一級毒品者，處六月以上五年以下有期徒刑。

司法院資訊處製作；財團法人民間司法改革基金會備份。
